臺灣高等法院臺中分院刑事判決
111年度交上訴字第31號
上  訴  人  
即  被  告  詹千嫺
指定辯護人  張榮成律師（義務辯護律師)
上列上訴人因肇事逃逸等案件，不服臺灣南投地方法院110年度
交訴字第27號中華民國110年11月30日第一審判決（起訴案號：
臺灣南投地方檢察署110年度偵字第351號），提起上訴，本院判
決如下：
    主    文
原判決關於駕駛動力交通工具發生交通事故致人傷害而逃逸部分
撤銷。
詹千嫺駕駛動力交通工具發生交通事故，致人傷害而逃逸，累犯
，處有期徒刑肆月，如易科罰金，以新臺幣壹仟元折算壹日。
    犯罪事實
一、詹千嫺前因施用第二級毒品案件，經臺灣宜蘭地方法院以10
    5年度簡字第200號判決判處有期徒刑4月（共2罪）確定；又
    因施用第二級毒品案件，經臺灣宜蘭地方法院以105年度簡
    字第347號判決判處有期徒刑4月，並由該院以105年度簡上
    字第40號判決駁回上訴確定；再因施用第二級毒品案件，經
    臺灣新北地方法院以105年度審簡字第1518號判決判處有期
    徒刑5月確定；上開各罪嗣經臺灣宜蘭地方法院以106年度聲
    字第295號裁定應執行有期徒刑1年2月確定（下稱甲案）；
    其又因施用第二級毒品案件，經臺灣南投地方法院以106年
    度投簡字第182號判決判處有期徒刑5月確定（下稱乙案）。
    前述甲、乙2案接續執行，於民國107年3月26日假釋出監，
    至107年8月19日假釋期滿未經撤銷、以已執行完畢論。
二、詹千嫺原先考領之普通重型機車駕駛執照，已於101年12月2
    9日遭公路監理機關逕行註銷，卻仍於109年10月11日下午，
    騎乘車牌號碼000-000號普通重型機車外出，並沿南投縣竹
    山鎮大智路由西往東方向直行，於同日下午6時7分許，行經
    南投縣竹山鎮大智路與鹿山路交岔路口時（其行向為閃光黃
    燈），詹千嫺本應注意汽車行駛時，駕駛人應注意車前狀況
    ，並隨時採取必要之安全措施，且汽車行駛至交岔路口時，
    其行進應遵守燈光號誌，閃光黃燈表示「警告」，車輛應減
    速接近，注意安全，小心通過，而依當時天候晴、夜間有照
    明、路面乾燥無缺陷、無障礙物、視距良好等客觀情形，並
    無不能注意之特別情事，竟疏未注意及此而貿然直行。適有
    陳○○騎乘車牌號碼000-0000號普通重型機車，沿南投縣竹山
    鎮鹿山路由南往北方向直行（行向為閃光紅燈），行經上開
    路口時，亦疏未注意車前狀況及閃光紅燈之指示，並未讓幹
    線道車優先通行即往前續行。迨詹千嫺見陳○○所騎機車自其
    右側駛來，業已避煞不及，兩車因而發生擦撞，陳○○遂人車
    倒地，並受有左側肩膀挫傷、右側足部擦傷等傷害（過失傷
    害部分業經陳○○撤回告訴，並由臺灣南投地方法院另為不受
    理判決確定）。詹千嫺於發生交通事故後，隨即轉頭向後觀
    看而知悉其駕駛動力交通工具肇事，且已預見陳○○人車倒地
    而受有傷害，竟基於駕駛動力交通工具發生交通事故致人傷
    害而逃逸之犯罪故意，既未趨前查看陳○○之傷勢或採取其他
    必要之救護措施，亦未立即通知並等候警察機關前來處理，
    隨即騎車駛離現場而逃逸。嗣經員警據報到場，並過濾鄰近
    路口監視器畫面，確認詹千嫺所騎乘之上開機車即為肇事車
    輛，乃通知詹千嫺前來接受詢問，始查獲上情。
三、案經陳○○訴由南投縣政府警察局竹山分局報告臺灣南投地方
    檢察署檢察官偵查起訴。
    理    由
壹、證據能力取捨之意見：
一、按被告以外之人於審判外之陳述，雖不符刑事訴訟法第159
    條之1至第159條之4之規定，然經當事人於審判程序同意作
    為證據，法院審酌該言詞陳述作成時之情況，認為適當者，
    亦得為證據；當事人、代理人或辯護人於法院調查證據時，
    知有刑事訴訟法第159條第1項不得為證據之情形，而未於言
    詞辯論終結前聲明異議者，視為有前項之同意，刑事訴訟法
    第159條之5定有明文。而刑事訴訟法第159條之5立法意旨，
    在於確認當事人對於傳聞證據有處分權，得放棄反對詰問權
    ，同意或擬制同意傳聞證據可作為證據，屬於證據傳聞性之
    解除行為，如法院認為適當，不論該傳聞證據是否具備刑事
    訴訟法第159條之1至第159條之4所定情形，均容許作為證據
    ，不以未具備刑事訴訟法第159條之1至第159條之4所定情形
    為前提。此揆諸「若當事人於審判程序表明同意該等傳聞證
    據可作為證據，基於證據資料愈豐富，愈有助於真實發見之
    理念，此時，法院自可承認該傳聞證據之證據能力」立法意
    旨，係採擴大適用之立場。蓋不論是否第159條之1至第159
    條之4所定情形，抑當事人之同意，均係傳聞之例外，俱得
    為證據，僅因我國尚非採澈底之當事人進行主義，故而附加
    「適當性」之限制而已，可知其適用並不以「不符前四條之
    規定」為要件。惟如符合第159條之1第1項規定之要件而已
    得為證據者，不宜贅依第159條之5之規定認定有證據能力(
    最高法院104年度第3次刑事庭會議決議參照）。本案下列所
    引用被告以外之人於審判外陳述，並無符合刑事訴訟法第15
    9條之1第1項規定之情形，且公訴人、上訴人即被告詹千嫺
    （下稱被告）、辯護人於本院依法調查上開證據之過程中，
    均已明瞭其內容而足以判斷有無刑事訴訟法第159條第1項不
    得為證據之情事，惟並未於言詞辯論終結前聲明異議。本院
    審酌上開陳述作成時之情況，並無違法取證之瑕疵，認以之
    作為證據為適當，揆諸上開規定，應具有證據能力。
二、復按刑事訴訟法第159條至第159條之5有關傳聞法則之規定
    ，乃對於被告以外之人於審判外之言詞或書面陳述所為之規
    範；至非供述證據之物證，或以科學、機械之方式，對於當
    時狀況所為忠實且正確之記錄，性質上並非供述證據，應無
    傳聞法則規定之適用，如該非供述證據非出於違法取得，並
    已依法踐行調查程序，即不能謂其無證據能力。本案下引之
    其他非供述證據，均與本案待證事實具有關聯性，公訴人、
    被告、辯護人皆不爭執其證據能力，且無證據證明有何偽造
    、變造或公務員違法取得之情事，復經本院依法踐行調查證
    據程序，自得作為證據，而有證據能力。
貳、實體認定之依據：　　　　
一、上揭犯罪事實，業據被告於原審及本院均坦承不諱（詳參原
    審卷第227、237頁，本院卷第80頁），核與證人即告訴人陳
    ○○於警詢時證述其因本案車禍受有上開傷勢、且被告在發生
    交通事故後隨即逃逸等情相符（詳參警詢卷第11至13頁），
    並有道路交通事故現場圖、道路交通事故調查報告表（一）
    、（二）、竹山秀傳醫院診斷證明書、南投縣政府警察局道
    路交通事故初步分析研判表、南投縣政府警察局竹山分局交
    通事故處理小組疑似道路交通事故肇事逃逸追查表、南投縣
    政府警察局勤務指揮中心受理110 報案紀錄表、南投縣政府
    警察局舉發違反道路交通管理事件通知單、車輛詳細資料報
    表、路口監視器影像擷取畫面、現場及車損照片（詳參警詢
    卷第14至17、21至25、35至42頁）、路口監視器影像光碟（
    附於偵查卷光碟片存放袋）、公路監理電子閘門查詢結果（
    證號查詢機車駕駛人、車號查詢機車車籍）、交通部公路總
    局臺中區監理所南投監理站110年8月9日中監投站字第11002
    14169號函、交通部公路總局臺北區監理所宜蘭監理站110年
    8月13日北監宜站字第1100228040號函、交通部公路總局臺
    中區監理所南投監理站110年8月20日中監投站字第11002257
    92號函、交通部公路總局臺北區監理所宜蘭監理站110年8月
    27日北監宜站字第1100246497號函（詳參原審卷第181至183
    、190、199、211、213頁）附卷可稽，足認被告前揭自白應
    與事實相符。
二、又按汽車行駛時，駕駛人應注意車前狀況及兩車並行之間隔
    ，並隨時採取必要之安全措施；而汽車行駛至交岔路口，應
    遵守燈光號誌之指示；而閃光黃燈表示「警告」，車輛應減
    速接近，注意安全，小心通過，道路交通安全規則第94條第
    3項、第102條第1項第1款、道路交通標誌標線號誌設置規則
    第211條第1項第1款分別定有明文。被告騎車外出，本當依
    循前揭交通安全規定，注意己方行向設有閃光黃燈之交通號
    誌，應減速接近而小心通過，並應注意車前狀況，而隨時採
    取必要之安全措施；且依當時天候、路況、視距等客觀情形
    ，又無不能注意之特別情事，竟疏於注意，貿然騎乘普通重
    型機車駛入上開路口而未予減速，致與告訴人陳○○所騎機車
    發生碰撞，被告駕車行為顯有過失。而本件車禍經原審送請
    交通部公路總局臺中區監理所南投縣區車輛行車事故鑑定會
    鑑定結果，亦認被告無照（註銷）駕駛普通重型機車，行經
    閃光黃燈號誌交岔路口，預見狀況（前行車輛停等）未充分
    注意車前狀況及妥採安全措施，逕行沿前車右側超越，致與
    暫停後起步之機車碰撞，為肇事次因，有交通部公路總局臺
    中區監理所110年8月25日投鑑字第1100206247號函及所檢附
    之交通部公路總局臺中區監理所南投縣區車輛行車事故鑑定
    會南投縣區0000000案鑑定意見書在卷可按（詳參原審卷第2
    15至219頁），此與本院前揭認定之被告駕車過失情節尚無
    不符，益足為證。雖告訴人陳○○駕駛普通重型機車，行經閃
    光紅燈號誌交岔路口，暫停後預見狀況(案外閃光黃燈車輛
    停等）起步，未充分注意幹線道車輛，為肇事主因，此經上
    開鑑定意見論述甚詳；惟被告既有前揭明顯交通過失情節，
    自不因告訴人陳○○於本件車禍同為肇事因素，即可解免或推
    翻被告應負之交通過失責任。則被告駕車行為既有過失，並
    造成告訴人陳○○受有上開傷勢，被告又於知悉發生交通事故
    後駕車離去，其有駕駛動力交通工具發生交通事故致人傷害
    逃離現場之主觀認識與客觀事實，亦無疑義。
三、綜上所陳，本件事證已臻明確，被告駕駛動力交通工具發生
    交通事故致人傷害而逃逸之犯行堪以認定，應予依法論科。
參、新舊法比較：
一、按行為後法律有變更者，適用行為時之法律，但行為後之法
     律有利於行為人者，適用最有利於行為人之法律，刑法第2
    條第1 項定有明文。而依上述從舊從輕原則予以比較適用者
    ，係指被告行為後至裁判時，無論修正前之法律，或修正後
    之法律，均構成犯罪而應科以刑罰者而言（最高法院107年
    度台上字第4229號刑事判決參照）。查被告行為後，刑法第
    185條之4業於110年5月28日修正公布，並於同年月30日生效
    。修正前刑法第185條之4規定：「駕駛動力交通工具肇事，
    致人死傷而逃逸者，處一年以上七年以下有期徒刑」；修正
    後第1項規定：「駕駛動力交通工具發生交通事故，致人傷
    害而逃逸者，處六月以上五年以下有期徒刑；致人於死或重
    傷而逃逸者，處一年以上七年以下有期徒刑」。依該條修正
    理由所示，新法以「發生交通事故」取代舊法「肇事」之用
    語，係欲將行為人駕駛動力交通工具發生交通事故致人死傷
    雖無故意、過失而仍逃逸之情形，亦納入本條處罰範圍，以
    與修法前司法院大法官會議釋字第777號解釋認為非出於駕
    駛人故意或過失即不符「肇事」要件之情形（最高法院108
    年度台上字第4245號、108年度台上字第2146號、108年度台
    上字第3242號刑事判決參照），有所區別。則本案被告駕車
    行為既有上述過失情節，無論依修正前、後之刑法第185條
    之4均成立犯罪，自應為新舊法之比較。
二、再對照修正前、後之上開規定，關於行為人駕駛動力交通工
    具發生交通事故，致人傷害而逃逸者，修正後之法定刑為6
    月以上5年以下有期徒刑，較修正前之1年以上7年以下有期
    徒刑為輕。經比較新舊法之結果，修正後刑法第185條之4第
    1 項前段規定較有利於被告，依刑法第2條第1項但書之規定
    ，就被告上開犯行，應適用裁判時法即修正後刑法第185條
    之4第1 項前段規定論處。
肆、論罪科刑：　
一、查被告詹千嫺因上開駕駛過失行為，致告訴人陳○○倒地受傷
    ，竟違反在場救護義務而騎車逕自駛離逃逸，核其所為，係
    犯修正後刑法第185條之4第1項前段之駕駛動力交通工具發
    生交通事故致人傷害而逃逸罪。
二、而被告騎乘機車確有未注意車前狀況及閃光黃燈而貿然穿越
    路口之過失情節，已如前述，自無修正後刑法第185條之4第
    2項減免其刑規定之適用。　　
三、按司法院釋字第775號解釋意旨，闡釋刑法第47條第1項所規
    定行為人受徒刑執行完畢，或一部之執行而赦免後，5年以
    內故意再犯有期徒刑以上之罪，雖為累犯，惟仍應依個案犯
    罪情節，具體審酌行為人犯罪之一切情狀暨所應負擔之罪責
    ，裁量有無加重其刑之必要，避免一律加重致發生過苛或違
    反比例及罪刑相當原則之情形者而言（最高法院109年度台
    上字第3222號刑事判決參照）。查被告前因施用第二級毒品
    案件，經臺灣宜蘭地方法院以105年度簡字第200號判決判處
    有期徒刑4月（共2罪）確定；又因施用第二級毒品案件，經
    臺灣宜蘭地方法院以105年度簡字第347號判決判處有期徒刑
    4月，並由該院以105年度簡上字第40號判決駁回上訴確定；
    再因施用第二級毒品案件，經臺灣新北地方法院以105年度
    審簡字第1518號判決判處有期徒刑5月確定；上開各罪嗣經
    臺灣宜蘭地方法院以106年度聲字第295號裁定應執行有期徒
    刑1年2月確定（下稱甲案）；其又因施用第二級毒品案件，
    經原審法院以106年度投簡字第182號判決判處有期徒刑5月
    確定（下稱乙案）。前述甲、乙2案接續執行，於107年3月2
    6日假釋出監，至107年8月19日假釋期滿未經撤銷、以已執
    行完畢論等情，有臺灣高等法院被告前案紀錄表在卷可稽。
    其受有期徒刑之執行完畢，5年內故意再犯本件法定本刑有
    期徒刑以上之罪，為刑法第47條第1項所規定之累犯。審酌
    被告構成累犯之前案雖為施用毒品案件，與本案所涉駕駛動
    力交通工具發生交通事故致人傷害而逃逸案件之罪質有異，
    惟被告於本案交通事故之肇責比例不高，且告訴人陳○○所受
    傷勢非重，如仍加重法定最低刑度，將有罪刑不相當之情形
    ，爰依大法官釋字第775 號解釋意旨，不予加重其刑。
四、又按刑法第59條規定犯罪之情狀可憫恕者，得酌減其刑。其
    所謂「犯罪之情狀」，與同法第57條規定科刑時應審酌之一
    切情狀，並非有截然不同之領域，於裁判上酌減其刑時，應
    就犯罪之一切情狀，予以全盤考量，審酌其犯罪有無可憫恕
    之事由（即有無特殊之原因及環境，在客觀上足以引起一般
    同情，以及宣告法定最低度刑，是否猶嫌過重等），以為判
    斷。被告所犯之修正後刑法第185條之4第1項前段之駕駛動
    力交通工具發生交通事故致人傷害而逃逸罪，其法定刑係6
    月以上5 年以下有期徒刑，然同為發生交通事故而逃逸者，
    其原因動機不一，犯罪情節亦未必盡同，造成危害社會之程
    度自屬有異，法律科處此類犯罪，所設之法定最低本刑卻屬
    相同，自非不可依客觀之犯行與主觀之惡性二者加以考量其
    情狀，是否有可憫恕之處，適用刑法第59條之規定酌量減輕
    其刑，期使個案裁判之量刑，能符合比例原則。尤其修正後
    刑法第185條之4第2項既已將駕駛人於發生交通事故致人死
    傷係無過失之情形，列為應予減輕或免除其刑之事由，足徵
    本罪之立法目的，雖在維護交通，增進行車安全，促使當事
    人於事故發生時，能對被害人即時救護，減少死傷，以保護
    他人權益並維護社會秩序，而具有保障公眾往來安全之社會
    法益性質；然駕駛人對於發生交通事故原因事實之過失程度
    及肇責比例，亦足以影響本罪之罪責評價。是以行為人縱使
    未因全然欠缺故意、過失而達於修正後刑法第185條之4第2
    項所設定之減免其刑條件，惟就交通事故之發生若僅屬次要
    之肇事因素，且被害一方反具有較高之可歸責性而屬肇事主
    因，加以交通事故肇致之傷勢甚微（諸如僅屬擦挫傷、瘀青
    ，而無礙於傷者維生能力或自我救援之可能性），顯無急需
    就醫之必要，而依犯罪情節事實（例如犯罪動機、目的、所
    生危害、違反義務程度）及犯罪行為人屬性（例如前科素行
    、對於本案供述情形之犯罪後態度、所供智識程度及家庭、
    生活狀況）綜合觀察，又有可值同情之特殊情況，即非全無
    援引刑法第59條酌減其刑規定之餘地。衡酌本案犯罪情節，
    被告於車禍後未停留現場為必要之救護而逕自離開，固應承
    擔駕駛動力交通工具發生交通事故致人傷害而逃逸罪之刑事
    責任；惟本案交通事故之發生，被告僅為肇事次因，告訴人
    陳○○騎乘機車未注意車前狀況及閃光紅燈之指示，依規定停
    讓幹線道車先行，始為肇事主因，已如前述。且告訴人陳○○
    於發生本件車禍倒地後，係受有左側肩膀挫傷、右側足部擦
    傷之傷害，此觀卷附竹山秀傳醫院診斷證明書即明，所受傷
    勢尚非嚴重。且被告確因罹患腿部疾病，而屬行動不便者，
    有被告提出之中華民國身心障礙證明及腿部照片在卷足稽（
    詳參警詢卷第5頁，本院卷第19頁），又曾於105年8月1日、
    106年1月24日，因生理狀況引起特定精神疾病（鬱症或憂鬱
    情緒之適應障礙症），先後前往衛生福利部南投醫院及草屯
    療養院就診治療，亦有卷附上開醫院之診斷證明書可供參佐
    （詳參本院卷第21、23頁），足認被告長期遭受上述生理及
    心理疾病所苦，已嚴重影響其個人及家庭之日常生活，處境
    堪憫；而被告於原審審理期間，已於110年9月28日與告訴人
    陳○○調解成立，被告並已履行賠償條件完畢，告訴人陳○○更
    表明同意撤回過失傷害案件刑事告訴之意旨，有原審調解成
    立筆錄、郵政跨行匯款申請書在卷足憑（詳參原審卷第253
    至254、257頁），顯見被告於事後並非對於告訴人陳○○之傷
    勢或損害全然不加聞問。則被告因一時失慮致罹刑典，相較
    於其他發生交通事故逃逸之行為人，冀圖迴避民事賠償責任
    ，而任由傷勢非輕之被害人倒臥路中，復拒絕出面賠償之情
    形，被告應受非難之程度顯較輕微，尚堪憫恕；再綜合觀察
    本案犯罪情節事實及犯罪行為人屬性各情，足認被告在客觀
    上足以引起社會一般人之同情，本院審酌上情，認應依刑法
    第59條之規定酌減其刑。
伍、撤銷改判之理由：
一、原審經審理結果，認為被告駕駛動力交通工具發生交通事故
    致人傷害而逃逸犯行明確而予論科，固非無見。惟原判決僅
    因被告於警詢及偵訊時否認犯罪，且於原審審理時曾經表示
    不知對方受傷而反覆其詞，即認已無刑法第59條酌減其刑規
    定之適用（詳參原判決第6頁），似未全盤考量被告特殊身
    體狀況、尚非主要肇事因素、告訴人陳○○所受傷勢之輕重程
    度等犯罪情節事實及犯罪行為人屬性，論述難謂周詳。且被
    告於警詢時已坦承其有肇事逃逸（詳參警詢卷第3頁），而
    在原審準備程序及審理期間，亦已多次表示認罪（詳參原審
    卷第144、237、265頁），其認罪與否之態度前後不一，非
    無可能係因不諳刑事法律所致；再者，修正後刑法第185條
    之4第1項駕駛動力交通工具發生交通事故致人傷害而逃逸罪
    之成立，行為人於主觀上須對致人死傷之事實有所認識，並
    進而決意擅自逃離肇事現場，為其要件；此所謂「認識」並
    不以行為人明知為必要，祇須行為人可預見致人死傷之結果
    ，即足當之。以告訴人陳○○所受傷勢觀之，其係左側肩膀挫
    傷及右側足部擦傷，傷勢尚非顯著，則被告於原審所稱不知
    對方受傷等語，恐係在於描述其並非「明知」告訴人陳○○受
    傷之客觀事實，然就是否已預見告訴人陳○○因車禍倒地致身
    體與地面磨擦而必然成傷乙節，則未見原審深入追問探詢。
    原判決徒憑被告上開應答內容，即謂其飾詞卸責並剝奪適用
    刑法第59條酌減其刑之機會，亦嫌率斷，難認允洽。被告提
    起上訴主張原審未予適用刑法第59條酌減其刑為不當，非無
    理由。則原判決既有上述瑕疵可指，即屬無可維持，應由本
    院將原判決關於駕駛動力交通工具發生交通事故致人傷害而
    逃逸部分予以撤銷改判（原判決另就過失傷害部分諭知公訴
    不受理）。
二、爰以行為人之責任為基礎，審酌被告騎乘機車疏未注意車前
    狀況及閃光黃燈之指示，即貿然穿越路口，致與告訴人陳○○
    所騎機車發生碰撞，卻於發生交通事故且可預見告訴人陳○○
    受傷之際逃逸，置他人受傷之情形於不顧，對於公眾往來安
    全仍足以產生潛在危害；惟念及被告僅為本案肇事次因，過
    失情節相對較輕，且於原審審理期間，已積極賠償告訴人陳
    ○○所受損害，犯後態度非無足取；另審酌被告犯罪手段、目
    的、動機、告訴人陳○○所受傷勢之嚴重程度、被告受有上述
    心理及生理疾患、於原審及本院均坦承犯行、其於原審審理
    時自述具有國中畢業學歷之智識程度，目前沒有工作，因罹
    患腿部疾病開刀治療，僅賴殘障補助勉強維生（詳參原審卷
    第237頁）等一切情狀，量處如本判決主文欄第2項所示之刑
    ，併諭知易科罰金之折算標準，以示懲儆。
據上論結，應依刑事訴訟法第369條第1項前段、第364條、第299
條第1項前段，刑法第2條第1項但書、第185條之4第1項前段（修
正後）、第47條第1項、第59條、第41條第1項前段，判決如主文
。
本案經檢察官劉仁慈提起公訴，檢察官謝耀德到庭執行職務。
中　　華　　民　　國　　111 　年　　2 　　月　　15　　日
          刑事第十二庭    審判長法　官  張  國  忠 
　　　　　                      法　官  陳      葳
　　　　　　　      　　　　　  法　官  高  文  崇
以上正本證明與原本無異。
如不服本判決應於收受送達後20日內向本院提出上訴書狀，其未
敘述上訴之理由者，並應於提起上訴後20日內向本院補提理由書
（均須按他造當事人之人數附繕本）「切勿逕送上級法院」。因
疫情而遲誤不變期間，得向法院聲請回復原狀。  

　　　　　　　　　　       　　 書記官  施  耀  婷

中　　華　　民　　國　　111 　年　　2 　　月　　15　　日
               
附錄本案論罪科刑法條：
中華民國刑法第185 條之4
駕駛動力交通工具發生交通事故，致人傷害而逃逸者，處6 月以
上5 年以下有期徒刑；致人於死或重傷而逃逸者，處1 年以上 7
年以下有期徒刑。
犯前項之罪，駕駛人於發生交通事故致人死傷係無過失者，減輕
或免除其刑。